臺灣臺中地方法院刑事判決　　　　　　　95年度訴字第3632號
公　訴　人　臺灣臺中地方法院檢察署檢察官
被　　　告　甲○○
　　　　　　　　　　　號
上列被告因毒品危害防制條例案件，經檢察官提起公訴（95年度
毒偵字第4973號），被告於本院行準備程序時就被訴事實為有罪
之陳述，經受命法官聽取當事人意見後，由本院合議庭裁定以簡
式審判程序審理，判決如下：
    主    文
甲○○施用第一級毒品，累犯，處有期徒刑拾壹月。扣案之第一
級毒品海洛因壹包（淨重零點零貳公克）沒收銷燬之，注射針筒
伍支、塑膠杓子壹支、葡萄糖壹包、夾鏈袋壹包、塑膠包壹個均
沒收。
    犯罪事實及理由
一、本院認定之犯罪事實及證據、應適用之法條，均引用檢察官
    起訴書之記載（如附件）。另補充：扣案之毒品經送鑑定結
    果確含有第一級毒品海洛因成分，淨重0.02公克（空包裝重
    0.25公克），有法務部調查局鑑定書1 份在卷可徵，係屬毒
    品違禁物。
二、依刑事訴訟法第299條第1項前段、第273條之1第1項、第310
　  條之2、第454條，毒品危害防制條例第10條第 1項、第18條
    第1項前段，刑法第11條、第47條第1項、第38條第1項第2款
    ，判決如主文所示。
三、如不服本判決，得於判決書送達之日起10日內，以書狀敘述
　　理由，向本院提出上訴。
中　　華　　民　　國　　96　　年　　1　　月　　　3  　日
                  刑事第三庭    法  官  賴妙雲
上正本證明與原本無異。
如不服本判決，應於送達後十日內向本院提出上訴狀（須附繕
本），上訴於台灣高等法院台中分院。
                                書記官  孫曉鳳
中　　華　　民　　國　　95　　年　　1　　月　  　3　　日
附錄論罪科刑法條
毒品危害防制條例第十條第一項
第 10 條    施用第一級毒品者，處六月以上五年以下有期徒刑。
            施用第二級毒品者，處三年以下有期徒刑。
附件：
臺灣臺中地方法院檢察署檢察官起訴書　　　　　　　　　思股
　　　　　　　　　　　　　　　　　　95年度毒偵字第4973號
　　被　　　告　甲○○　男　27歲（民國○○年○月○○日生）
　　　　　　　　　　　　住臺中縣新社鄉○○村○○街○段11
　　　　　　　　　　　　巷19號
　　　　　　　　　　　　（現在臺灣臺中看守所羈押中）
　　　　　　　　　　　　國民身分證統一編號：Ｚ000000000號
上列被告因違反毒品危害防制條例案件，業經偵查終結，認應提
起公訴，茲敘述犯罪事實、證據並所犯法條如下：
　　　　犯罪事實
一、甲○○前因施用毒品案件，經觀察、勒戒後，因認無繼續施
　　用毒品之傾向，於民國90年9月7日釋放，並由本署檢察官以
　　90年度毒偵字第4346號為不起訴處分確定。又因施用毒品案
　　件，經送強制戒治後，於93年1月9日因毒品危害防制條例修
　　正免除殘餘戒治之執行釋放，刑罰部分則經臺灣臺中地方法
　　院以92年度訴字第1377號判處有期徒刑 8月確定。嗣又因施
　　用毒品案件，經臺灣臺中地方法院以94年度訴字第1295號判
　　處有期徒刑10月確定，並於95年 2月20日執行完畢。詎仍不
　　知悔改，於95年10月19日凌晨 0時許，在其位於臺中縣新社
　　鄉○○村○○街 ○段11巷19號之住處內，以將第一級毒品海
　　洛因少許摻水置入針筒內施打之方式，施用第一級毒品海洛
　　因1 次。嗣為警於95年10月19日上午10時30分許，持搜索票
　　至其上開住處執行搜索時查獲，並扣得第一級毒品海洛因
　　0.25公克（含袋重）、注射針筒5支、塑膠杓子1支、葡萄糖
　　1包、夾鏈袋1包、塑膠包1個等物。
二、案經臺中縣警察局東勢分局報告偵辦。
　　　　證據並所犯法條
一、上揭犯罪事實，業經被告甲○○於警詢、本署偵查中坦承不
　　諱，且本件被告尿液，經警於95年10月19日下午2 時10分許
　　採送檢驗，結果呈嗎啡陽性反應，此有中山醫學大學附設醫
　　院檢驗科藥物檢測中心所出具之尿液檢驗報告影本附卷可稽
　　，復有扣案之第一級毒品海洛因0.25公克（含袋重）、注射
　　針筒5支、塑膠杓子1支、葡萄糖1包、夾鏈袋1包、塑膠包 1
　　個等物可資佐證。足認被告上開自白與事實相符。
二、按毒品危害防制條例已於92年7月9日修正、公布，並於公布
　　後6 個月施行，修正後之毒品危害防制條例對施用毒品者，
　　僅就「初犯」及「5年後再犯」2種情形，有其追訴條件之限
　　制，即須於初犯經觀察、勒戒或強制戒治釋放後，5 年內均
　　無施用毒品之行為，始能認其前所實施之觀察、勒戒或強制
　　戒治已足遮斷毒癮，而得於 5年後再犯時，再予適用初犯之
　　規定，重行觀察、勒戒等程序。倘 5年內已經再犯，被依法
　　追訴處罰，縱其第3次（或第3次以上）施用毒品之時間在初
　　犯釋放5年以後，即與「5年後再犯」之情形有別，且因已於
　　「5 年內再犯」，顯見其再犯率甚高，原實施觀察、勒戒或
　　強制戒治，已無法收其實效，而無 5年戒斷期之存在，自無
　　再經觀察、勒戒及強制戒治之必要，應由檢察官逕行起訴，
　　此有最高法院95年第7 次刑事庭會議決定、最高法院95年度
　　台非字第59號判決可資參照。本件被告前因施用毒品案件，
　　經觀察、勒戒後，因認無繼續施用毒品之傾向，於90年9月7
　　日釋放，並由本署檢察官以90年度毒偵字第4346號為不起訴
　　處分確定。又因施用毒品案件，經送強制戒治後，於93年 1
　　月 9日因毒品危害防制條例修正免除殘餘戒治之執行釋放，
　　刑罰部分則經臺灣臺中地方法院以92年度訴字第1377號判處
　　有期徒刑 8月確定。嗣又因施用毒品案件，經臺灣臺中地方
　　法院以94年度訴字第1295號判處有期徒刑10月確定，並於95
　　年2 月20日執行完畢。有本署刑案資料查註紀錄表、全國施
　　用毒品案件紀錄表附卷可稽。揆諸上開說明及判決要旨，自
　　應逕就本件被告上開犯嫌提起公訴，無庸再行觀察、勒戒等
　　程序。
三、核被告所為，係犯毒品危害防制條例第10條第1 項之施用第
　　一級毒品罪嫌。其持有第一級毒品之低度行為應為施用之高
　　度行為所吸收，不另論罪。被告於有期徒刑執行完畢後 5年
　　內，故意再犯本件有期徒刑以上之刑之罪，為累犯，請依法
　　加重其刑。扣案之毒品，請依同條例第18條第 1項前段規定
　　宣告沒收並諭知銷燬。施用毒品之器具，請依法宣告沒收。
四、依毒品危害防制條例第23條第2項、刑事訴訟法第251條第 1
　　項提起公訴。
　　此　致
臺灣臺中地方法院
中　　華　　民　　國　　95　　年　　11　　月　　22　　日
　　　　　　　　　　　　　　　檢察官　乙　○　○
本件正本證明與原本無異
中　　華　　民　　國　　95　　年　　11　　月　　28　　日
　　　　　　　　　　　　　　　書記官　李　聰　敏
